

DIEGO ESPINOZA

Desarrollador Web FullStack

+55 668 396 74 08

Los Mochis, Sin. Mexico

porfolio-diegoespinoza.vercel.app/

EDUCACION

- Universidad Autónoma de Occidente (UAdeO) (Titulado)
 2018 - 2022
- Centro de estudios tecnológicos, industrial y de servicios No. 68
 2015 - 2018

HABILIDADES

- Express.js, Node.Js
- GitHub
- HTML5, CSS, TailwindCSS
- React, Next.Js
- PostgreSQL, MySQL, MongoDB, Redis
- Manejo de API's (Postman)

LENGUAJES

- ESPAÑOL
- INGLES

ACERCA DE MI

Soy Diego Espinoza de 24 años, soy un desarrollador web FullStack con pasión por crear aplicaciones interactivas y diseñar sitios web minimalistas. Disfruto trabajar en equipo y tengo una gran iniciativa por aprender nuevas tecnologías, siempre buscando mejorar y aportar en cada proyecto. Me adapto con facilidad a diferentes entornos, manteniendo un enfoque en la simplicidad y la experiencia del usuario.

EXPERIENCIA LABORAL

Desarrollador Backend

2021 - 2022

Llantired

Encargado de administrar, organizar y consultar información de productos para el Backend de la empresa, como también editar productos y subir información faltante a la base de datos.

Problemática: Se realizaban periódicamente cambios al Backend de la empresa en caso de que se ocuparan agregar nuevos campos, y por ende, se tenían que modificar los cambios ya generados.

Programador Web

2020 - 2021

Refrigeración Internacional

Encargado de diseñar sitios web requeridos por la empresa o algún departamento en especifico de la misma, se implemento un sistema de alta de aires acondicionados con la finalidad de verificar y otorgar fechas para el mantenimiento de los mismos aparatos.

Problemática: En la empresa no contaban con un sistema que permitiera de manera mas sencilla y rápida, la gestión del mantenimiento a los aires acondicionados, sea que ya estén instalados o que estaban por instalar, se daban por semana, por mes y mantenimientos anuales, dicha información tendría que estar mas controlada por ello se desarrollo el sistema.